【裁判字號】    99,台上,1216
【裁判日期】    990304
【裁判案由】    違反台灣地區與大陸地區人民關係條例等罪
【裁判全文】
最高法院刑事判決            九十九年度台上字第一二一六號
上  訴  人  甲○○
上列上訴人因違反台灣地區與大陸地區人民關係條例等罪案件，
不服台灣高等法院中華民國九十八年十二月二十三日第二審判決
（九十八年度上訴字第三八五八號，起訴案號：台灣宜蘭地方法
院檢察署九十八年度偵字第一六六九號），提起上訴，本院判決
如下：
    主  文
上訴駁回。
    理  由
一、違反台灣地區與大陸地區人民關係條例部分
按刑事訴訟法第三百七十七條規定，上訴於第三審法院，非以判
決違背法令為理由，不得為之。是提起第三審上訴，應以原判決
違背法令為理由，係屬法定要件。如果上訴理由書狀並未依據卷
內訴訟資料，具體指摘原判決不適用何種法則或如何適用不當，
或所指摘原判決違法情事，顯與法律規定得為第三審上訴理由之
違法情形，不相適合時，均應認其上訴為違背法律上之程式，予
以駁回。本件原判決認定上訴人甲○○與大陸地區女子鄭清雲（
業經判處罪刑確定）在中國大陸辦理假結婚並取得當地公證書，
持經財團法人海峽交流基金會驗證，據以向內政部警政署入出境
管理局申請核發鄭清雲逐次加簽入出境證，使鄭清雲於民國九十
六年四月十五日得以入境台灣地區等情，因予維持第一審判決論
處上訴人犯台灣地區與大陸地區人民關係條例第七十九第一項使
大陸地區人民非法進入台灣地區罪刑，駁回其在第二審之上訴，
已詳敘認定事實之依據及憑以認定之理由。原判決復說明上訴人
此部分所為，與其嗣於九十六年四月十六日與鄭清雲同往戶政事
務所辦理結婚登記，致使公務員登載不實之行為（即不得上訴第
三審部分），屬犯意各別、行為互殊之二罪行，應予分論併罰。
從形式上觀察，原判決並無違背法令之情形。上訴意旨但憑己見
，所謂上訴人以假結婚方式使鄭清雲入境台灣及嗣後至戶政事務
所辦理結婚登記，屬想像競合犯或有吸收關係，為單純或實質一
罪云云，指摘原判決不當，顯與法律規定得為第三審上訴理由之
違法情形，不相適合。此部分上訴違背法律上之程式，應予駁回
。
二、使公務員登載不實部分
按刑事訴訟法第三百七十六條所列各罪之案件，經第二審判決者
，不得上訴於第三審法院。上訴人經原判決維持第一審判決論處
刑法第二百十四條使公務員登載不實罪刑部分，核屬刑事訴訟法
第三百七十六條第一款之案件。依前開說明，既經第二審判決，
自不得上訴於第三審法院，上訴人併予提起上訴，為法所不許，
亦應駁回。
據上論結，應依刑事訴訟法第三百九十五條前段，判決如主文。
中    華    民    國  九十九  年    三    月    四    日
                      最高法院刑事第十庭
                          審判長法官  花  滿  堂
                                法官  黃  正  興
                                法官  陳  東  誥
                                法官  林  錦  芳
                                法官  洪  昌  宏
本件正本證明與原本無異
                                      書  記  官
中    華    民    國  九十九  年    三    月    八    日
                                                      K

司法院資訊處製作；財團法人民間司法改革基金會備份。
